# 关联交易认定

提问人：jackiechen8623 时间：2021-10-28 08:05:05
背景：甲集团计划开发一套信息技术系统并进行实施；甲委托乙公司（A股上市信息化企业）开展，乙公司分包部分业务给甲公司的信息化子公司丙公司。
问题：站在丙公司报表角度，丙公司的此项收入是否属于关联交易？

回答人：chenyiwei
理论上，应当关注乙公司为何会选择丙公司为分包方，分包合同的条款是否公允，以及该分包合同是否对乙公司承担甲集团的IT系统开发的合同条款产生影响等，即两者是否完全互相独立。但在实务中要获取两者完全独立的充分、适当的审计证据难度较大，基于谨慎考虑，丙一般会披露为关联交易，且甲集团在合并报表中也会抵销这部分内部收入和成本。